---
title: "Kvalitetskontroll"
author: "Vegard"
date: "`r Sys.Date()`"
lang: nb
format: 
  html:
    df-print: kable
---

# Kvalitetskontroll

TODO

-   nederst: var alt ok, klikk her: kopierer filen over i NESTTAR-mappe klar for publisering. M? legge inn ?rstall i input for ? finne riktig mappe.
-   Lage kvalkontroll del 2 for plotting?
-   Lage mappesystem for lagring av plott

```{r}
#| include: false
#| message: false

 source("https://raw.githubusercontent.com/vegardlysne/KHvalitet/main/R/setup.R")
 source("https://raw.githubusercontent.com/vegardlysne/KHvalitet/main/R/functions.R")

#source("./R/setup.R")
#source("./R/functions.R")
```

## Input

-   Fyll inn sti til ny KUBE som skal kontrolleres (dfny), og gammel KUBE (dfgammel) som brukes som sammenligningsgrunnlag for deler av kvalitetskontrollen.

[**Definer:**]{.underline}

-   **Standarddimensjoner**: Alle standarddimensjoner som finnes i kuben
-   **Eventuelle ekstradimensjoner** (dersom ingen, skal det st? `NULL`)
-   **Prikkevariabel**: Hvilket m?ltall er det prikket p??
-   **Prikkegrense**: Hva er grensen for det som skal v?re prikket?
-   **Sammenligningsvariabel**: Hvilken variabel som skal brukes for ? se om kommuner summerer til fylke, og fylke summerer til land

Kj?r deretter hele kodechunken for ? lese inn datafilene

```{r}
#| include: false

dfny <- "F:/Forskningsprosjekter/PDB 2455 - Helseprofiler og til_/PRODUKSJON/PRODUKTER/KUBER/KOMMUNEHELSA/DATERT/csv/KUHR_2022-09-01-09-03.csv"
dfgammel <- "F:/Forskningsprosjekter/PDB 2455 - Helseprofiler og til_/PRODUKSJON/PRODUKTER/KUBER/KOMMUNEHELSA/KH2022NESSTAR/KUHR_2022-02-09-17-50.csv"

standarddimensjoner <- c("GEO", "AAR", "KJONN", "ALDER")
ekstradimensjoner <- c("KODEGRUPPE") # Hvis ingen, sett til NULL 
prikkevariabel <- "sumTELLER"
prikkegrense <- 8
sammenligningsvariabel <- "TELLER"

#-----IKKE GJ?R NOE UNDER HER-----
dfny <- fread(dfny)
dfgammel <- fread(dfgammel)
```

## Se p? data

-   Disse kodene kan brukes for ? se p? de to datafilene.
-   Nyttig for ? dobbeltsjekke input av ekstradim, prikkevariabel, osv.
-   Bare for interaktiv bruk

```{r}
#| include: false 
#| eval: false

# Scroll gjennom datasettet

dfnew
dfold

# Liste opp variabelnavn
names(dfnew)

# Oppsummering av innholdet i kubene
summary(dfnew)
summary(dfold)
```

# 1. Sammenligning av niv?er for dimensjoner

-   Dimensjoner definert under INPUT som standarddimensjoner og ekstradimensjoner sjekkes her.

[**Output:**]{.underline}

-   Antallet niv?er i dimensjonen (ny KUBE)
-   Nye niv?er, som ikke fantes i forrige KUBE
-   Utg?tte niv?er, som fantes i forrige KUBE men ikke i den nye. **NB: Skulle disse v?rt her?**

```{r}
#| message: false
CompareDims()
```

# 2. Sammenligne antall prikker

-   Funksjonen kalkulerer antall prikker i ny og gammel KUBE
-   Output er en tabell med antall prikker total og gruppert p? type SPVFLAGG og **ekstradimensjoner** definert under INPUT
-   Tabellen oppgir absolutt og relativ forskjell sammenlignet med gammel KUBE innad i hver gruppering

```{r}
ComparePrikk()
```

# 3. Sjekk om alle verdier under prikkegrense er prikket

-   **Prikkevariabel** og **prikkegrense** er definert ?verst i dokumentet, under INPUT
-   Dersom alle verdier lik eller under prikkegrense i valgte dimensjon er prikket, bekreftes dette
-   Dersom noen verdier er lik eller under prikkegrense, printes alle aktuelle rader fra ny KUBE for inspeksjon

```{r}
CheckPrikk()
```

# 4. Sjekke om sum av fylker blir land

-   **Sammenligningsvariabel** og **ekstradimensjoner** er definert i INPUT
-   Summerer sammenligningsvariabelen for hver undergruppe av ekstradimensjonen(e) for fylker og landet.
-   Beregner absolutt (land - fylke) og relativ (land / fylke) forskjell.
-   Rangerer output p? synkende relativ forskjell, disse b? v?re s? n?r 1 som mulig. Ved perfekt samsvar vil relativ v?re 1.0

\### TODO: Gi mulighet for ? gruppere ogs? p? utvalgte standarddimensjoner.

```{r}
CompareLandFylke() %>% datatable()
```

# Sjekke om sum av bydel blir kommune

-   **Sammenligningsvariabel** og **ekstradimensjoner** er definert i INPUT
-   Summerer sammenligningsvariabelen for hver undergruppe av ekstradimensjonen(e) for fylker og landet.
-   Beregner absolutt (Kommune - Bydel) og relativ (Kommune / bydel) forskjell.
-   Rangerer output p? synkende relativ forskjell, disse b? v?re s? n?r 1 som mulig. Ved perfekt samsvar vil relativ v?re 1.0

```{r}
CompareBydelKommune() %>% datatable()
```
