---
title: "Kvalitetskontroll"
author: "Vegard"
date: "2022-09-12"
output:
  html_document: default
  pdf_document: default
---

TODO:
- legge inn sjekk av argumenter og informative feilmeldinger i funksjonene
- 




```{r setup, include=FALSE, message = F}
knitr::opts_chunk$set(echo = FALSE, cache = TRUE)

getOption("encoding")
source("https://raw.githubusercontent.com/vegardlysne/KHvalitet/main/R/setup.R")
source("https://raw.githubusercontent.com/vegardlysne/KHvalitet/main/R/functions.R")
```

# INPUT

- Fyll inn sti til ny KUBE som skal kontrolleres (dfnew), og gammel KUBE (dfold) som brukes som sammenligningsgrunnlag for deler av kvalitetskontrollen. 
- Definer:
    - **Standarddimensjoner**: Alle standarddimensjoner som finnes i kuben
    - **Eventuelle ekstradimensjoner** (dersom ingen, skal det stå NULL)
    - **Prikkevariabel**: Hvilket måltall er det prikket på?
    - **Prikkegrense**: Hva er grensen for det som skal være prikket?
    - **Sammenligningsvariabel**: Hvilken variabel som skal brukes for å se om kommuner summerer til fylke, og fylke summerer til land
- Kjør deretter hele kodechunken for å lese inn datafilene

```{r include=F}
dfny <- "F:/Forskningsprosjekter/PDB 2455 - Helseprofiler og til_/PRODUKSJON/PRODUKTER/KUBER/KOMMUNEHELSA/DATERT/csv/KUHR_2022-09-01-09-03.csv"
dfgammel <- "F:/Forskningsprosjekter/PDB 2455 - Helseprofiler og til_/PRODUKSJON/PRODUKTER/KUBER/KOMMUNEHELSA/KH2022NESSTAR/KUHR_2022-02-09-17-50.csv"

standarddimensjoner <- c("GEO", "AAR", "KJONN", "ALDER")
ekstradimensjoner <- c("KODEGRUPPE") # Hvis ingen, sett til NULL 
prikkevariabel <- "sumTELLER"
prikkegrense <- 8
sammenligningsvariabel <- "TELLER"

dfny <- fread(dfny)
dfgammel <- fread(dfgammel)
```

# Se på data

- Disse kodene kan brukes for å se på de to datafilene. 
- Nyttig for å dobbeltsjekke input av ekstradim, prikkevariabel, osv. 
- Bare for interaktiv bruk

```{r include = F, eval = F}
# Scroll gjennom datasettet
dfnew
dfold

# Liste opp variabelnavn
names(dfnew)

# Oppsummering av innholdet i kubene
summary(dfnew)
summary(dfold)
```

# 1. Sammenligning av nivåer for dimensjoner

- Dimensjoner definert under INPUT som standarddimensjoner og ekstradimensjoner sjekkes her.
- Output: 
    - Antallet nivåer i dimensjonen (ny KUBE)
    - Nye nivåer, som ikke fantes i forrige KUBE
    - Utgåtte nivåer, som fantes i forrige KUBE men ikke i den nye. **NB: Skulle disse vært her?**

```{r}
CompareDims()
```
# 2. Sammenligne antall prikker 
- Funksjonen kalkulerer antall prikker i ny og gammel KUBE
- Output er en tabell med antall prikker total og gruppert på type SPVFLAGG og `ekstradimensjoner` definert under INPUT
- Tabellen oppgir absolutt og relativ forskjell sammenlignet med gammel KUBE innad i hver gruppering
```{r message = F}
ComparePrikk()
```

# 3. Sjekk om alle verdier under prikkegrense er prikket

- **Prikkevariabel** og **prikkegrense** er definert øverst i dokumentet, under INPUT
- Dersom alle verdier lik eller under prikkegrense i valgte dimensjon er prikket, bekreftes dette
- Dersom noen verdier er lik eller under prikkegrense, printes alle aktuelle rader fra ny KUBE for inspeksjon

```{r}
CheckPrikk()
```
# 4. Sjekke om sum av fylker blir land

- **sammenligningsvariabel** og **ekstradimensjoner** er definert i INPUT
- Summerer sammenligningsvariabelen for hver undergruppe av ekstradimensjonen(e) for fylker og landet. 
- Beregner absolutt (land - fylke) og relativ (land / fylke) forskjell. 
- Rangerer output på synkende relativ forskjell, disse bør være så nær 1 som mulig. Ved perfekt samsvar vil relativ være 1.0 


###TODO: Gi mulighet for å gruppere også på utvalgte standarddimensjoner.

```{r}
CompareLandFylke()
```


# 5.


# 6. 


# 7. 
